【裁判字號】    97,易,2102
【裁判日期】    970623
【裁判案由】    竊盜
【裁判全文】
臺灣臺中地方法院刑事判決              97年度易字第2102號
公  訴  人  臺灣臺中地方法院檢察署檢察官
被      告  甲○○
                    弄20號5.
                    （現因另案在臺灣臺中監獄執行中）
上列被告因竊盜案件，經檢察官提起公訴（97年度偵緝字第906號）
，本院判決如下：
    主    文
甲○○竊盜，處有期徒刑伍月，如易科罰金，以新臺幣壹仟元折
算壹日。
    犯罪事實
一、甲○○於民國（下同）九十六年六月二十三日上午十時三十
    分許，基於意圖為自己不法所有之犯意，趁丙○○將車牌號
    碼770-GE號營業大貨車停放在臺中市○○路與台中縣太平市
    接鄰之7-11便利商店前，正忙於卸貨無人注意之際，甲○○
    乘機打開駕駛座車門入內，竊得丙○○放置在駕駛座內之皮
    包1只  (內有手機一只、證件、提款卡二張、信用卡一張及
    新臺幣三千元左右之現金) 。嗣丙○○駕駛上開營業大貨車
    於同日上午十一時五分許，在台中市○區○○里○○○路一
    八九號之7-11便利商店前，始發覺失竊，旋即報警，經臺中
    市警察局第三分局員警林佳本、陳素棉到現場以光源法、粉
    末法在大貨車司機座左側門鈑金手把上方鑰匙孔旁採集指紋
    ，送內政部警政署刑事警察局鑑定，經發現與該局存檔之甲
    ○○指紋卡相符，而循線查獲上情。
二、案經丙○○訴由臺中市警察局第三分局報告臺灣臺中地方法
    院檢察署檢察官偵查起訴。
    理  由
一、關於證據能力部分：本件判決所引用內政部警政署刑事警察
    局九十六年七月二十六日刑紋字第○九六○一○七０一三號
    鑑驗書，係該局針對送驗之指紋照片及指紋卡鑑定是否相符
    之判斷，乃由該局鑑識科人員，以指紋電腦比對法、指紋特
    徵點比對法為鑑定，顯係由該局實施鑑定之人員依專業知識
    經驗就送鑑事項，於例行之公務中，機械性地基於己身之觀
    察或發現，而將當場或即時記載之特徵，及所為之判斷意見
    ，記載於鑑定書上以為證明指紋照片與指紋卡相符等情，且
    查無顯不可信之情況，是揆諸上揭法條規定及判決意旨，應
    認上開鑑定文書之性質，乃公務員職務上製作之證明文書，
    依刑事訴訟法第一百五十九條之四第一款規定，自有證據能
    力。
二、訊據被告甲○○矢口否認有上揭竊盜犯行，辯稱：該大貨車
    車門雖留有伊之指紋，但被害人之東西是在車箱裡面遺失的
    ，伊未進入駕駛座竊取財物云云。經查：
（一）被害人丙○○駕駛前揭車輛於前揭時、地，其所駕駛之大
      貨車駕駛座車箱車門被打開而遭竊取車內財物等情，業據
      證人丙○○於本院審理中到庭證述明確，並有警方現場勘
      察報告一份及照片六幀在卷可參。
（二）丙○○所有前揭車輛遭竊後於大貨車司機座左側門鈑金手
      把上方鑰匙孔旁採集指紋三枚，送內政部警政署刑事警警
      察局鑑定結果：送鑑指紋三張，可資比對二張，編號2及3
      ，經排除丙○○指紋後，輸入指紋電腦系統比對確定結果
      ，分別與本局存檔甲○○指紋卡之左食指及左環指紋相符
      等語，此有內政部警政署刑事警察局九十六年七月二十六
      日刑紋字第○九六○一○七０一三號鑑定書一紙在卷足憑
      。綜上所述，內政部警政署刑事警察局就指紋鑑識之經過
      及其結果業已書面報告，其鑑定自符形式要件之檢驗，堪
      認被告確有遺留指紋於案發現場大貨車司機座左側門鈑金
      手把上方鑰匙孔之事實。
（三）被告於本院審理中固不否認其左手指紋留在大貨車司機座
      左側門鈑金手把上方之事實，惟告訴人所駕駛之上開大貨
      車於卸貨時其引擎仍在運轉中，此已據告訴人於本院審理
      中所証實，苟被告非趁告訴人卸貨之際欲入駕駛座行竊，
      其何需觸摸駕駛座車門把手？且被告於檢察官偵查中經檢
      察官質之以：你到底有無去偷該車？被告竟答稱：我想不
      起來，我想不起來我何時有去碰這台車，如果我有進去車
      內偷皮包，車內應該可以採到我的指紋，時間已經一年，
      我已經忘了有無偷竊等語。而非堅決否認有竊取告訴人車
      內之財物，其心虛之情已甚灼然。
（四）綜上所述，本案事證明確，被告所辯不足為採，其犯行堪
      以認定，應依法論科。
二、核被告所為，係犯刑法第三百二十條第一項之普通竊盜罪。
    爰審酌被告前有竊盜、詐欺、毒品危害防制條例等前科，此
    有台灣高等法院被告前案紀錄表可按，素行不良，被害人之
    損害迄今未獲賠償、犯後猶飾詞卸責，難認其犯後已有悔意
    ，惟所竊取之財物價值非鉅等一切情狀，量處如主文所示之
    刑，並諭知易科罰金之折算標準，以示懲儆。
據上論斷，應依刑事訴訟法第二百九十九條第一項前段，刑法第
三百二十條第一項、刑法第四十一條第一項前段，刑法施行法第
一條之一第一項、第二項前段，判決如主文。
本案經檢察官乙○○到庭執行職務。
中    華    民    國    97    年    6     月    23    日
                   刑事第二庭   法  官 許金樹
以上正本證明與原本無異。
如不服本判決，應於判決送達後10日內向本院提出上訴狀，並附
理由，上訴於臺灣高等法院臺中分院 (須附繕本)。
                                書記官 王崑煜
中    華    民    國    97    年    6     月    23    日
附錄本案論罪科刑法條
刑法第三百二十條第一項：
意圖為自己或第三人不法之所有，而竊取他人之動產，為竊盜罪
，處五年以下有期徒刑、拘役或五百元以下罰金。


司法院資訊處製作；財團法人民間司法改革基金會備份。
